臺灣桃園地方法院刑事判決　　　　　　　　　　　　　九十三年度交易字第五八號
　　公　訴　人　臺灣桃園地方法院檢察署檢察官
　　被　　　告　丙○○
　　　　　　　　甲○○
右列被告因過失傷害案件，經檢察官聲請簡易判決處刑（九十二年度偵字第一三二七
九號），本院改依通常程序審理，並經合議庭裁定由受命法官獨任以簡式審判程序判
決如左：
    主  文
丙○○因過失傷害人，處有期徒刑月，如易科罰金，以佰元折算壹日。
甲○○因過失傷害人，處有期徒刑貳月，如易科罰金，以佰元折算壹日。
    事  實
一、丙○○於九十二年七月十七日中午駕駛車牌三Ｐ－七六八０號自小客車搭載乙○○，沿桃園縣桃園市○○○路速限五十公里路段，由二段往一段方向行駛。甲○○於同日亦駕駛車牌六Ｈ－八六一二號自小客車搭載丁○○，沿同市○○○路由
    一段往二段方向行駛。丙○○駕車行駛至大興西路與蓮埔街口時，適當時大興西
    路雙向之燈號為綠燈，雙向車輛均可通行，丙○○因欲左轉入蓮埔街，其應注意
    其行駛至交岔路口轉彎時，應看清往來車輛行進狀況，並讓直行車先行；甲○○
    行至大興西路與蓮埔街交岔路口前，亦應注意不得超速行駛，並注意車前狀況，
    隨時採取必要之安全措施；而依當時為日間、晴天、路面乾燥、無障礙物、視距
    良好，並無不能注意情事，詎丙○○、甲○○均能注意而不注意，丙○○未讓對
    向而來欲直行通過該路口之甲○○先行，即行左轉；而甲○○仍以高於五十五公
    里之時速超速行駛，且亦未注意前方路口丙○○左轉之車況，迨見丙○○之車行
    至其行向內外車道分道線時，避煞不及，甲○○所駕之車車頭撞擊丙○○所駕之
    車右側前後車門間，致丙○○受有右手前臂及左側大腿挫傷；乙○○受有頭部外
    傷併頭皮擦傷、胸部挫傷；甲○○受有腦震盪、頸椎損傷、身體多處擦傷及撕裂
    傷；丁○○受有左側第三、第六、第七及第八根肋骨骨折併創傷性氣血胸，臉頰
    之開放傷口等傷害。丙○○及甲○○於肇事後留於現場，並均向到場處理之警員
    孔靖華坦承肇事，自首並接受裁判。
二、案經丙○○、乙○○對甲○○及丁○○、甲○○對丙○○提出告訴，由桃園縣警
    察局桃園分局報請台灣桃園地方法院檢察署檢察官偵查後聲請簡易判決處刑。
    理  由
一、訊之被告丙○○、甲○○坦承其二人駕車，於上述時地發生撞擊，並造成被告二
    人及乙○○、丁○○受傷不諱，核與證人丁○○、乙○○所述情節相符，並有道
    路交通事故調查報告表及現場圖、現場照片在卷足資憑明。被告二人及乙○○、
    丁○○受傷之事實，亦有其四人之診斷證明書在卷可稽。
二、按行車速度應依標誌之規定；汽車行駛時，駕駛人應注意車前狀況，並隨時採取
    必要之安全措施；汽車行駛至交岔路口至時，轉彎車應該直行車先行。道路交通
    安全規則第九十三條第一項、第九十四條第三項、第一百零二條第一項第六款分
    別定有明文。本件依道路交通事故調查報告表所示，肇事路段之速限為五十公里
    。又依現場圖所示，被告甲○○所駕之車於現場留有十六．六公尺之煞車痕，依
    一般公路汽車煞車距離、行車速度對照表所載，十六．六公尺之然車痕對照之車
    速為五十五公里，而被告甲○○之車於撞擊被告丙○○之車後，其車頭嚴重毀損
    ，被告丙○○之車受撞擊處亦嚴重凹陷，被告甲○○於煞車後，其撞擊力猶致二
    車受有上開之損壞，足見被告甲○○當時之車速仍遠高於時速五十五公里，其超
    速行駛，自屬違規。又其未能注意前車有被告丙○○車輛左轉之情形，未減速慢
    行採取適當之安全措施，貿然前行，以致肇事，應有過失。被告丙○○及乙○○
    均稱其車於該路口左轉前係行於內側車道上，以當時之情形觀之，被告丙○○其
    轉彎時，對於其右前方即被告甲○○來車方向之視線並未受他車之阻隔，其於對
    向車道上之行車狀況，並無不能注意之事，然其竟未暫候被告甲○○之車先行，
    即率然左轉，於本件車禍之發生，非無可歸責之處。被告二人駕車行經肇事地點
    時，應注意遵守上開規定，而其時並無不能注意情事，詎其二人能注意而不注意
    ，違反上開規定，其二人均有過失甚明。被告二人之過失致被告及告訴人乙○○
    、丁○○受傷，二者間有相當之因果關係，被告自應負過失傷害罪責。
三、核被告二人所為，均係犯刑法第二百八十四條第一項前段之罪。被告均因一過失
    行為，而致對方二人受傷，同時犯數罪名，為想像競合犯，應從一重處斷。被告
    二人在肇事後，犯罪未被發覺前，向到場處理之警員孔靖華坦承開車肇事，此經
    證人孔靖華於到庭結證屬實，應依刑法第六十二條前段之規定減輕其刑。爰審酌
    被告二人過失程度，被告甲○○及丁○○受傷之程度較重，本件車禍所生之危害
    並被告犯罪後態度尚稱良好等一切情狀，各量處被告如主文所示之刑，並諭知易
    科罰金之折算標準。
四、檢察官另以被告甲○○因上開車禍而致丁○○受傷，其此部分因涉有刑法第二百
    八十四條第一項前段之罪。查告訴人丁○○於本院審理時，因與被告甲○○達成
    和解而撤回對甲○○之告訴，有撤回狀在卷可稽，其此部分之追訴條件即有欠缺
    ，惟檢察官認此部分與前開論罪科刑部分係同一行為而觸犯之罪名，故不另為不
    受理之諭知。
據上論斷，應依刑事訴訟法第四五五十二條、第二百七十三條之一第一項、第二百九
十九條第一項前段，刑法第二百八十四條第一項前段、第五十五條、第四十一條第一
項前段、第六十二條前段，罰金罰鍰提高標準條例第一條前段、第二條，判決如主文
。
本案經檢察官郭靜文到庭執行職務。
中      華      民      國    九十三    年      四      月      九      日
                                   台灣桃園地方法院交通法庭
                                       法  官  林明洲
右正本證明與原本無異。
如不服本判決，應於判決送達後十日內向本院提出上訴狀。
                                       書記官  黃泰能
中      華      民      國    九十三    年      四      月      九      日
